臺灣桃園地方法院刑事裁定
抗　 告　 人　臺灣桃園地方法院檢察署檢察官
聲　 請　 人
即　受 刑 人　甲○○
　　　　　　　　　　　國民
上列聲請人即受刑人因犯毒品危害防制例案件，已經判決罪刑確
定，聲請人聲請減刑（96年度聲減字第8200號），抗告人不服本
院中華民國96年10月29日之減刑裁定，提起抗告，本院裁定如下
：
    主  文
原裁定撤銷。
甲○○所犯持有第一級毒品罪，所處有期徒刑拾月，減為有期徒
刑伍月，如易科罰金，以銀元參佰元即新臺幣玖佰元折算壹日。
又其所犯持有第二級毒品罪，所處有期徒刑參月，減為有期徒刑
壹月又拾伍日，如易科罰金，以銀元參佰元即新臺幣玖佰元折算
壹日。
    理  由
一、抗告意旨略以：按應減刑之罪，已經判決確定尚未執行完畢
    者，由檢察官或應減刑之人犯聲請最後審理事實之法院裁定
    之，中華民國九十六年罪犯減刑條例第8 條第1 項定有明文
    。經查：受刑人甲○○前因犯毒品危害防制條例案件，經本
    院以94年度訴字第1158號判決就被告被訴持有第一級毒品罪
    部分判處有期徒刑10月，就持有二級毒品罪部分判處有期徒
    刑3 月確定，該二罪之最後事實審應為本院，受刑人所犯持
    有第一級毒品、第二級毒品二罪，應由本院依法予以減刑，
    原裁定不查，逕為駁回受刑人減刑之聲請，顯有悖於上開法
    律規定等語。
二、按原審法院認為抗告有理由者，應更正其裁定，刑事訴訟法
    第408 條第2 項前段定有明文。次按「犯罪在中華民國九十
    六年四月二十四日以前，除本條例另有規定外，依下列規定
    減刑：三、有期徒刑、拘役或罰金，減其刑期或金額二分之
    一。」中華民國九十六年罪犯減刑條例第2 條第1 項第3 款
    定有明文。又按應減刑之罪，已經判決確定尚未執行完畢者
    ，由檢察官或應減刑之人犯聲請最後審理事實之法院裁定之
    ，中華民國九十六年罪犯減刑條例第8 條第1 項定有明文。
    經查，本件受刑人甲○○因持有第一級毒品、持有二級毒品
    及意圖販賣而持有第二級毒品三罪，經本院於95年11月7 日
    以94年度訴字第1158號刑事判決分別判處有期徒刑10月、3
    月及8 年，受刑人不服提起上訴，嗣其持有第一級毒品、持
    有第二級毒品二罪部分因其撤回上訴而於96年1 月31日判決
    確定，至意圖販賣而持有第二級毒品部分則經臺灣高等法院
    以於96年6 月1 日以95年度上訴字第4777號刑事判決駁回其
    上訴。是受刑人所犯持有第一級毒品、第二級毒品二罪，應
    由本院依法予以減刑，合先明。
三、查受刑人甲○○因於93年4 月初某日至同年8 月31日止犯持
    有第一級毒品罪，而於93年6 月間某日至同年8 月31日止持
    有第二級毒品罪，經本院以94年度訴字第1158號（偵查案號
    ：臺灣桃園地方法院檢察署93年度偵字第14098 號），分別
    判處有期徒刑10月、3 月，經受刑人提起上訴後，另於96年
    1 月31日撤回上訴而判決確定在案。茲受刑人以其犯罪時間
    在中華民國96年4 月24日以前，合於減刑條件，聲請予以減
    刑。
四、經核受刑人所犯持有第一級毒品、第二級毒品二罪部分，本
    院為最後事實審之法院，且其犯罪時間均在中華民國96年4
    月24日以前，合於減刑條件，聲請予以減刑，揆諸前揭規定
    ，應減其刑期二分之一如主文第二項所示。另按依減刑條例
    之減刑裁定，係按原判決之宣告刑而減之，並非重新判決，
    故是否准於易科罰金及其關於易科罰金之折算標準，均應依
    原判決時所應適用法律，有關是否准於易科罰金及其折算標
    準決定之，並不生新舊法比較適用問題，臺灣高等法院96年
    6 月29日刑事庭長會議法律問題(一)決議意旨參照。因本件被
    告所犯持有第一級毒品罪、持有第二級毒品罪，均為最重本
    刑五年以下有期徒刑以下之刑之罪，經依中華民國九十六年
    罪犯減刑條例第2 條第1 項第3 款規定減為六月以下有期徒
    刑，故並分別就減得之刑，依同條例第9 條、修正前刑法第
    41 條 第1 項前段、修正前罰金罰鍰提高標準條例第2 條規
    定，均諭知易科罰金之折算標準。惟本院前於96年10月29日
    所為之刑事裁定卻誤駁回受刑人之聲請，容有未洽，抗告人
    提起本件抗告為有理由，本院自應依上揭規定將原裁定撤銷
    ，並更為裁定如主文第2 項所示。
五、爰依刑事訴訟法第408 條第2 項前段，中華民國96年罪犯減
    刑條例第2 條第1 項第3 款、第8 條第1 項、第9 條，修正
    前刑法第41條第1 項前段，修正前罰金罰鍰提高標準條例第
    2 條，現行法規所定貨幣單位折算新臺幣條例第2 條，裁定
    如主文。
中　　華　　民　　國　　96　　年　　11　　月　　29　　日
                  刑事第九庭    法　官　游紅桃
以上正本證明與原本無異。
如不服本裁定，應於送達後5 日內，向本院提出抗告狀。
                                書記官　田宜芳
中　　華　　民　　國　　96　　年　　11　　月　　29　　日
